# 求助陈版主，权益法投资内部交易抵消

提问人：zzg_dl 时间：2020-07-25 21:33:03
案例：B公司是A公司的全资子公司， 2019 年 12 月 31 日A公司转让了B公司51%的股权。我们理解：
1 、 2019 年末A公司对B的长期股权投资转为权益法核算；
2 、 2019 年A公司在编制合并报表时，B公司不再纳入合并范围，只合并其1-12月的利润表；
3 、A公司与B公司的内部交易已实现对外销售的正常抵消收入成本，未实现的内部交易按A持有B的100%股权比例抵消；
4 、 2020 年A编制合并报表时，对 2020 年当年新发生的与B的内部交易区分顺流交易和逆流交易按49%的股权比例进行未实现内部交易的抵消；
5 、如果 2019 年A与B的内部交易（无论顺流交易还是逆流交易）在 2020 年全部实现对外销售，那么在 2020 年A公司的单体报表对B的权益法核算无需考虑对该部分的抵消处理；A公司的合并报表需要将该部分 2019 年的未实现内部交易按100%比例调整期初未分配和本期投资收益；
6 、如果 2019 年A与B的内部交易（无论顺流交易还是逆流交易）在 2020 年全部没有实现对外销售，那么在 2020 年A公司的单体报表对B的权益法核算无需考虑对该部分的抵消处理；A公司的合并报表需要将该部分 2019 年的未实现内部交易区分顺流交易还是逆流交易，顺流交易无需处理，逆流交易按100%比例调整长期股权投资和相关资产（存货）；
7 、A、B公司均还有各自的子公司，那么A及A的子公司与B和B的子公司之间发生的内部交易未实现部分，是否都需要区分顺流交易和逆流交易严格按准则要求进行抵消处理？（因为已不具备控制，B公司及B公司子公司的相关信息已无法获得）
以上理解不知对不对，请教陈版主。

回答人：chenyiwei
1 、 2 、 4 、基本合理。
3 、应该是指A未丧失对B控制权之前的内部交易在丧失控制权之日之前的抵销处理。
5 、如果 2019 年A与B的内部交易（无论顺流交易还是逆流交易）在 2020 年全部实现对外销售，则由于A公司个别报表层面需就剩余49%股权调整为权益法并追溯调整，因此个别报表层面需在 2020 年度体现此前内部交易的损益影响（按49%的比例）；合并报表层面，如果是顺流交易，则其未实现损益在丧失控制权之日视同全部实现，后续权益法核算中无需再考虑此前内部交易的影响；如果是逆流交易，则虽然丧失了对子公司的控制权，但标的资产仍在合并范围内，故仍需进行抵销处理（100%），在母公司将标的资产对外出售时才确认该项未实现内部交易损益。
6 、如果 2019 年A与B的内部交易（无论顺流交易还是逆流交易）在 2020 年全部实现对外销售，则个别报表层面转为权益法核算后，需按比例（49%）延续该抵销事项，直至实现为止。在合并报表层面，同样根据该交易属于顺流交易还是逆流交易，采用不同的处理方式。
7 、A及A的子公司与B和B的子公司之间发生的内部交易未实现部分，按照上述相同原则处理。